# Vanderlei Arnort Berto

Curriculum Vitae

## Vanderlei Arnort Berto 💝

Nome em citações bibliográficas BERTO, V. A.



Possui graduação em Superior de Tecnologia em Segurança no Trânsito pela Universidade do Sul de Santa Catarina (2012). Atuou como examinador de trânsito - Departamento Estadual de Trânsito/RS, nas Categorias A, B, C, D e E. Tem experiência na área de Transporte de Cargas e Produtos Perigosos; Controle de Acidentes e Transporte Coletivo de Passageiros. Experiência prática/teórica em atividades de treinamento profissional na área de trânsito, com experiência em primeiros socorros, resgate e legislação de trânsito por mais de 10 anos. Também tem experiência como motorista de caminhão, de guincho e instrutor de trânsito de carreta.

### **Dados pessoais**

Nome Vanderlei Arnort Berto

Filiação Antonio Carlos Machulevich Berto e Valdeci Arnort Berto

Nascimento 08/09/1974 - Brasil

Carteira de Identidade 6047314098 SSP - RS - 22/05/1992

**CPF** 720.384.540-00

Habilitação Nº 02100790780 Cat. AE

Endereço residencial Avenida Presidente Juscelino Kubitschek de Oliveira, 2100. Apto 401 A

Areal - Pelotas

96080000, RS - Brasil Telefone: 53 30252765

Celular 53 91014156 / 81289383

## Formação acadêmica/titulação

**2010 - 2012** Graduação Superior de Tecnologia em Segurança no Trânsito.

Universidade do Sul de Santa Catarina, UNISUL, Brasil

### Formação complementar

2015 - 2015 Curso de curta duração em Atualização de Examinadores de Trânsito.

Departamento Nacional de Trânsito, DENATRAN, Brasil

**2007 - 2007** Curso de curta duração em Operação de Produtos Perigosos, com Segurança.

Serviço Social do Transporte Serviço Nacional de Aprendizagem do Transporte, SEST

SENAT, Brasil

2006 - 2006 Curso de curta duração em Curso de Prevenção e Combate a Incêndios.

Empresa Concessionária de Rodovias do Sul, ECOSUL, Brasil

2005 - 2005 Curso de curta duração em Suporte Básico de Vida Atendimento Pré-Hospitalar.

Empresa Concessionária de Rodovias do Sul, ECOSUL, Brasil

**2005 - 2005** Curso de curta duração em Excelência no Atendimento.

Empresa Concessionária de Rodovias do Sul, ECOSUL, Brasil

2005 - 2005 Curso de curta duração em Gestão de Trânsito no Controle de Acidentes.

	SENAT, Brasil
2005 - 2005	Curso de curta duração em Programa 5S. Empresa Concessionária de Rodovias do Sul, ECOSUL, Brasil
2003 - 2003	Curso de curta duração em Examinador de Trânsito. Centro Federal de Educação Tecnológica de Pelotas, CEFET, Brasil
2003 - 2003	Curso de curta duração em Instrutor de Trânsito Teórico/Prático. Centro Federal de Educação Tecnológica de Pelotas, CEFET, Brasil
2002 - 2002	Curso de curta duração em Condutores de Veículos de Transporte Coletivo. Serviço Nacional de Aprendizagem Comercial - RS, SENAC/RS, Porto Alegre, Brasil
1997 - 1997	Curso de curta duração em Administração Rural. Pontifícia Universidade Católica do Rio Grande do Sul, PUCRS, Porto Alegre, Brasil

Serviço Social do Transporte Serviço Nacional de Aprendizagem do Transporte, SEST

### Informática

Domínio no Windows e Pacote Office: Word, Excel, Power Point, Paint.

# Atuação profissional

### 1. SOS MERCES

# Vínculo institucional

**2015 - Atual** Vínculo: Colaborador, Enquadramento funcional: Motorista de Guincho, Carga horária: 8 horas/dia.

### 2. Departamento Estadual de Trânsito - DETRAN/RS

### Vínculo institucional

**2009 - 2014** Enquadramento funcional: Examinador de Trânsito, Carga horária: 40 h. Regime: Integral

# 3. Fundação Educacional e Cultural para o desenvolvimento e Aperfeiçoamento do - FUNDAE

### Vínculo institucional

**2008 - 2009** Vínculo: Colaborador , Enquadramento funcional: Examinador de Trânsito , Carga horária: 40 h, Regime: Integral

### 4. Centro de Formação de Condutores - CFC União - CFC UNIÃO

#### Vínculo institucional

2005 - 2007 Vínculo: Colaborador, Enquadramento funcional: Instrutor de Trânsito

### Prático Categoria E, Carga horária: 8 horas/dia.

### 5. Empresa Concessionária de Rodovias do Sul - ECOSUL

### Vínculo institucional

2003 - 2007 Vínculo: Colaborador, Enquadramento funcional: Inspetor de Tráfego

(motorista), Carga horária: 40 h, Regime: Integral

### 6. Gepel Consultoria de Engenharia Ltda - GEPEL

### Vínculo institucional

1993 - 1996 Vínculo: Colaborador , Enquadramento funcional: Operador de terminais,

Carga horária: 40 h, Regime: Integral

# Referências pessoais

NOME: Rodrigo, proprietário – CFC União

ENDEREÇO: Rua Marechal Deodoro, 864 Pelotas-RS

TELEFONE: (53)-3225 1922